最高法院民事裁定　　　　　　　　　　111年度台抗字第707號
再 抗告 人　王添安
代　理　人　韓國銓律師
上列再抗告人因與相對人湯玉琴等間請求拍賣抵押物強制執行事
件，聲明異議，對於中華民國111年5月19日臺灣高等法院臺中分
院裁定（111年度抗字第183號），提起再抗告，本院裁定如下：
    主  文
再抗告駁回。                                            
再抗告程序費用由再抗告人負擔。
    理  由
本件再抗告人為臺灣臺中地方法院（下稱臺中地院）106 年度
  司執字第81254 號強制執行事件，拍賣如原裁定附表（下稱附
  表）一土地、附表二建物（下合稱系爭不動產）之拍定人，因
  第三人金樹蓆業股份有限公司（下稱金樹蓆業公司）聲明行使
  優先承買權，並起訴請求確認就附表一土地有優先承買權存在
  （案列該院110年度重訴字第174號，下稱本案），臺中地院司
  法事務官乃以應俟判決確定為由，拒絕核發權利移轉證書，並
  於民國111年2月22日駁回再抗告人之異議。再抗告人不服該處
  分提出異議，亦經臺中地院法官裁定駁回。再抗告人不服，提
  出抗告。
原法院以：實施強制執行時，如有特別情事繼續執行顯非適當
  者，執行法院得變更或延展執行期日。強制執行法第10 條第3
  項定有明文。此與同法第12條第1項、第18條第1項規定之情形
  ，並不相同。是否有特別情事而有變更或延展執行期日之必要
  ，乃執行法院之職權，應由執行法院就具體個案判斷之。系爭
  不動產於107年7月5 日拍定，第三人金樹橡膠股份有限公司（
  下稱金樹橡膠公司）、金樹蓆業公司於同年月9 日聲明優先承
  買，金樹橡膠公司先於同年月20日提起優先承買權訴訟，並向
  臺中地院民事執行處陳報，臺中地院依再抗告人聲請於108年7
  月15日發還尾款。嗣該訴訟經最高法院110年度台上字第288號
  裁定駁回確定。金樹蓆業公司則於110年3月26日提起本案訴訟
  。因優先承買權存在與否，屬實體法上問題，非執行法院所得
  審究，於本案判決確定前，何人為拍賣標的物之買受人，尚屬
  未定，執行法院無從為繳納價金之通知，且若執行法院仍通知
  再抗告人繳款，並核發權利移轉證書，日後裁判結果認定再抗
  告人非承買權人，將造成金樹蓆業公司權利難以實現，符合強
  制執行法第10條第3 項規定之「有特別情事繼續執行顯非適當
  」之情形。至臺中地院民事執行處雖於107年7月11日函知金樹
  蓆業公司應於文到10日內提起確認訴訟，惟該函文並未合法送
  達金樹蓆業公司，況該期間並非法定期間，逾期不生失權效果
  ，再抗告人執此為抗告理由，不足採取，因而維持臺中地院法
  官所為駁回再抗告人異議之裁定，駁回再抗告人之抗告。經核
  於法並無違誤。再抗告意旨，指摘原裁定適用法規顯有錯誤，
  聲明廢棄，非有理由。
據上論結，本件再抗告為無理由。依強制執行法第30條之1 ，
  民事訴訟法第495條之1第2項、第481條、第449條第1項、第95
  條、第78條，裁定如主文。
中    華    民    國   111    年    9     月    7     日
                      最高法院民事第六庭
                          審判長法官  魏  大  喨  
                                法官  李  寶  堂  
                                法官  林  玉  珮  
                                法官  胡  宏  文  
                                法官  高  榮  宏  
本件正本證明與原本無異
                                      書  記  官
中    華    民    國   111    年    9     月    14    日